【裁判字號】    91,上易,1876
【裁判日期】    920129
【裁判案由】    竊盜
【裁判全文】
臺灣高等法院刑事判決                          九十一年度上易字第一八七六號
    上  訴  人  臺灣桃園地方法院檢察署檢察官
右上訴人，因被告竊盜案件，不服臺灣桃園地方法院九十一年度易字第六五六號，中
華民國九十一年五月十日第一審判決（起訴案號：臺灣桃園地方法院檢察署九十一年
偵字第四二三四號）提起上訴，本院判決如左：
    主  文
上訴駁回。
    理  由
一、本件經本院審理結果認第一審判決以不能證明被告犯罪而為無罪之諭知，經核並
    無不合，應予維持，並引用第一審判決書記載之證據及理由（如附件）。
二、檢察官上訴意旨仍執被告甲○○○○○○與CORDOVA案發當日於警方查獲前，已於中正機
    場繞行大廳超過二十分鐘，渠等為何至中正機場動機已有可疑，又參酌CORDOVA
    竊取他人之物時，被告甲○○○○○○又僅與CORDOVA距離十公尺，難認被告與CORDOVA
    無犯意聯絡，本件案發現場係屬公共場被告為CORDOVA 把風，可令其有更高保障
    ，且CORDOVA得手後雖未先向被告示意，惟考以當時情形CORDOVA得手後迅速離開
    ，並不違常理，原審認被告如係把風應會於得手後向被告示意，以為被告並無把
    風之舉之判斷標準，顯有未當等語指摘原判決不當。惟按犯罪事實，應依證據認
    定之，無證據不得推定其犯罪事實；又不能證明被告犯罪者，應諭知無罪之判決
    ，刑事訴訟法第一百五十四條、第三百零一條第一項分別定有明文。又所謂證據
    ，須適於為被告犯罪事實之證明者，始得採為斷罪資料，如未能發現相當證據，
    或證據不足以證明，自不能以推測或擬制之方法，以為裁判基礎，且無論直接或
    間接證據，其為訴訟上之證明，須於通常一般之人均不致有所懷疑，而得確信其
    為真實之程度者，始得據為有罪之認定，最高法院五十三年台上字第二七五０號
    、四十年台上字第八十六號及七十六年度台上字第四九八六號著有判例可參。查
    當時被告甲○○○○○○偕同CORDOVA前往「中正國際機場」第一航站大廈出境大廳地下
    室係欲購買飲料，下樓時，被告甲○○○○○○ 先去繳付停車費，待行至「伊是咖啡廳
    」外，CORDOVA告以皮夾之事，被告甲○○○○○○則回稱「你自己看著辦」，嗣CORDOV
    A 即折返咖啡廳內竊取該只皮夾，被告甲○○○○○○並未唆使CORDOVA行竊亦未與之合
    謀，得手後，財物且係CORDOVA一人獨享，此事純係CORDOVA獨斷自為而與甲○○○○○
    ○無涉等情，業據CORDOVA於警訊及原審調查、審理時（偵卷第四二三四號卷第五
    頁正、反面、原審卷第三十四頁）供陳甚明，核與被告甲○○○○○○ 於原審所述之情
    相，稽此自堪認甲○○○○○○ 所稱之詞悉實，尚堪採信。且依證人黃世昌、張慶福於
    偵查或原審審理時雖結證稱CORDOVA 行竊前，甲○○○○○○係站在CORDOVA前方約十公
    尺距離之漢堡王速食店，二人目光有交集，後甲○○○○○○則四處張望，CORDOVA亦四
    處張望一下隨即著手行竊等語，惟此充其量可認甲○○○○○○ 係事前知情，然知情不
    代表共謀及參與，再者，「四處張望」之緣由甚夥，或係不願親眼目睹CORDOVA
    之違法行徑，或係於「等待」期間，因無所事事，乃在無意義之情況下隨處瀏覽
    張望，其意非僅「把風」一端，況倘甲○○○○○○ 係意在「把風」，則其「四處張望
    」之目的顯在查探週遭情況是否存有失風被捕之危險，其於觀察並確認安全無虞
    之後，自理應迅速向CORDOVA 示意俾便之行竊，又依證人張慶福於原審審理時結
    證稱：「（甲○○○○○○看了一下後，有無再轉過頭來跟CORDOVA點頭示意或做任何表
    示？）沒有。」等語，顯與「把風」者應有之舉未合，由此可見甲○○○○○○ 之「四
    處張望」僅係「等待」期間所為之無意義動作，要無以此率認其係在「把風」，
    而認被告有共同竊盜之行為。縱上所述，本件並無積極證據足以佐證被告甲○○○○○
    ○ 確有參與CORDOVA竊盜之行為，檢察官之上訴為無理由，應予駁回。
三、被告經合法傳喚，無正當理由不到庭，爰不待其陳述逕行判決。
四、本件既為無罪判決臺灣桃園地方法院檢察署移送（九十一年度偵字第一一七一０
    號）併辦部分，無從認為係裁判上一罪應退由檢察官另行處理。
據上論斷，應依刑事訴訟法第三百六十八條、第三百七十一條、第三百七十三條，判
決如主文。
本案經檢察官吳慎志到庭執行職務。
中      華      民      國    九十二    年     一     月     二十九     日
                              臺灣高等法院刑事第十九庭
                                  審判長法  官  許  國  宏
                                        法  官  林  勤  純
                                        法  官  洪  光  燦
右正本證明與原本無異。
不得上訴。
                             書記官  陳  玉  嬋
中      華      民      國    九十二    年     一     月     二十九     日


司法院資訊處製作；財團法人民間司法改革基金會備份。
